臺灣臺東地方法院刑事判決　　　　　　　100年度易字第347號
公　訴　人　臺灣臺東地方法院檢察署檢察官
被　　　告　王光燦
上列被告因施用毒品案件，經檢察官提起公訴（100年度毒偵字
第428號），被告於準備程序中為有罪之陳述，經本院裁定進行
簡式審判程序，判決如下：
    主  文
王光燦施用第二級毒品，累犯，處有期徒刑捌月，扣案之第二級
毒品甲基安非他命1包（驗餘淨重零點壹參伍陸公克）沒收銷燬
之，扣案之吸食器1組沒收。
    事  實
一、王光燦曾於民國95年間因施用毒品案件，經本院裁定送觀察
    、勒戒後，因認有繼續施用毒品傾向，由同院以95年度毒聲
    字第114號裁定令入戒治處所施以強制戒治1年，嗣因強制戒
    治6月以上，無繼續強制戒治之必要，於96年9月17日釋放出
    所，並經臺灣臺東地方法院檢察署檢察官以96年度戒毒偵字
    第36號為不起訴處分確定。復於95年間因違反森林法案件，
    分別經本院以95年度訴字第105號判處有期徒刑7月確定，又
    因違反森林法、竊盜等案件，經本院以95年度訴字第233 號
    判決分別判處有期徒刑9月、4月，定應執行刑有期徒刑1 年
    確定，嗣因符合中華民國九十六年罪犯減刑條例規定，分別
    經本院以96年度聲減字第736號、96年度聲減字第709號裁定
    減刑為有期徒刑3月15日及更定應執行刑為有期徒刑6月，上
    開案件接續執行，於97年6月30日縮刑期滿執行完畢。再因
    施用毒品案件，經本院100年度東簡字第15號判決處有期徒
    刑6月，於100年2月11日確定。詎其仍不知悔改，竟基於施
    用第二級毒品甲基安非他命之犯意，於100年8月4日下午6時
    許，在臺東縣延平鄉○○段14林班地產業道路附近，將第二
    級毒品甲基安非他命置於玻璃球內，以點火燒烤吸食煙霧之
    方式，施用第二級毒品甲基安非他命1次。嗣於同年8月5日
    下午2時許，在該產業道路上為警查獲，扣得甲基安非他命1
    包（毛重0.2919公克）、吸食器1組，並徵得其同意採集尿
    液送驗，檢驗結果呈安非他命類之安非他命、甲基安非他命
    陽性反應，始查悉上情。
二、案經臺東縣警察局關山分局報告臺灣臺東地方法院檢察署檢
    察官偵查起訴。
    理  由
壹、程序事項
  本件被告王光燦所犯為死刑、無期徒刑、最輕本刑為三年以上
  有期徒刑以外之罪，亦非屬高等法院管轄之第一審案件，其於
  準備程序進行中，先就被訴事實為有罪之陳述，經法官告知簡
  式審判程序之旨，並聽取公訴檢察官之意見後，本院依刑事訴
  訟法第273條之1第1項、第273條之2等規定，裁定由受命法官
  獨任進行簡式審判程序，且不受同法第159條第1項、第161條
  之2、第161條之3、第163條之1及第164條至第170條所規定證
  據能力認定及調查方式之限制，合先敘明。
貳、實體事項
一、訊據被告王光燦對於上開犯罪事實坦承不諱，且被告當日為
    警採集之尿液檢體，經送請檢驗後，結果亦呈安非他命類之
    安非他命、甲基安非他命陽性反應，此有被告之勘察採證同
    意書、臺東縣警察局關山分局毒品犯罪嫌疑人尿液採驗作業
    管制紀錄（檢體編號：C-072）、慈濟大學濫用藥物檢驗中
    心檢驗總表各1份附卷可稽，另有疑似第二級毒品甲基安非
    他命之粉末1小包（毛重0.2919公克）及供施用毒品之吸食
    器1組扣案可證。此外，前揭疑似第二級毒品甲基安非他命
    之粉末1小包，經送鑑定之結果，確認含第二級毒品甲基安
    非他命（驗餘淨重為0.1356公克，純質淨重為0.055公克）
    無誤，此有慈濟大學濫用藥物檢驗中心100年10月14日慈大
    藥字第100101407號函所附鑑定書1份存卷可參，足認被告之
    自白與事實相符，本案事證明確，被告犯行洵堪認定，應予
    依法論科。
二、按犯毒品危害防制條例第10條之罪者，檢察官應聲請法院裁
    定，或少年法院（地方法院少年法庭）應先裁定，令被告或
    少年入勒戒處所觀察、勒戒，其期間不得逾二月，毒品危害
    防制條例第20條第1項有明文。次按依同條例第20條第2項規
    定為觀察、勒戒或強制戒治執行完畢釋放後，5年後再犯第
    10 條之罪者，適用本條前2項之規定；觀察、勒戒或強制戒
    治執行完畢釋放後，5年內再犯第10條之罪者，檢察官或少
    年法院(地方法院少年法庭)應依法追訴或裁定交付審理，毒
    品危害防制條例第20條第3項、第23條第2項分別定有明文。
    查被告前因施用毒品案件，經本院以95年度毒聲字第89號裁
    定送觀察、勒戒後，因認有繼續施用毒品傾向，復以95年度
    毒聲字第114號裁定令入戒治處所施以強制戒治1年，嗣因強
    制戒治6月以上，無繼續強制戒治之必要，於96年9月17日釋
    放出所，並經臺灣臺東地方法院檢察署檢察官以96年度戒毒
    偵字第36號為不起訴處分確定，被告於觀察勒戒、強制戒治
    執行完畢釋放後，5年以內再犯本案即毒品危害防制條例第
    10條第2項之施用第二級毒品罪，依毒品危害防制條例第20
    條第3項之規定，自不得再為觀察、勒戒之裁定，應依法追
    訴、審判。
三、核被告所為，係犯毒品危害防制條例第10條第2項之施用第
    二級毒品罪。被告施用毒品前持有該毒品之低度行為，應為
    嗣後施用之高度行為所吸收，不另論罪。又被告有如犯罪事
    實欄所載論罪科刑及執行情形，有臺灣高等法院被告前案紀
    錄表1份在卷可考，其於有期徒刑執行完畢後，5年以內故意
    再犯本案有期徒刑以上之罪，為累犯，應依刑法第47條第1
    項之規定，加重其刑。爰審酌被告有多次施用毒品前科，仍
    未能戒除毒癮，顯見其控制力薄弱，難以自律，無法抗拒毒
    品之誘惑，惟念其尚能坦承犯行，犯罪後態度良好，且檢察
    官之求刑尚屬允當，兼衡其學歷為高中肄業，職業為農、每
    月收入不固定、家庭經濟狀況勉持，已離婚、育有2子皆20
    多歲各自在外生活、母親已歿、現與父親同住等一切情狀，
    量處如主文所示之刑。
四、按查獲之海洛因、甲基安非他命分別係屬第一、二級毒品，
    不問屬於犯人與否，均應沒收銷燬之，此毒品危害防制條例
    第2條第2項第1、2款、第18條第1項前段分別定有明文。故
    本件扣案之第二級毒品甲基安非他命1包（驗餘淨重為0.135
    6公克），應依上開規定，宣告沒收併銷燬之。另供施用甲
    基安非他命之吸食器1組為被告所有且供被告用以施用第二
    級毒品所用之物，業據被告供承在卷，爰依刑法第38條第1
    項第2款之規定，宣告沒收。
據上論斷，應依刑事訴訟法應依刑事訴訟法第273條之1第1項、
第299條第1項前段，毒品危害防制條例第10條第2項、第18條第1
項前段，刑法第11條前段、第47條第1項、第38條第1項第2款，
判決如主文。
本案經檢察官許慧珍到庭執行職務
中    華    民    國   100    年    11    月    25    日
                  刑事第四庭    法  官  楊忠霖
以上正本證明與原本無異。
如不服本判決應於收受送達後10日內向本院提出上訴書狀，並應
敘述具體理由；其未敘述上訴理由者，應於上訴期間屆滿後20日
內向本院補提理由書（均須按他造當事人之人數附繕本）。「切
勿逕送上級法院」。
                                書記官  鄭鈺瓊
中    華    民    國   100    年    11    月    25    日
附錄本案論罪科刑法條：
毒品危害防制條例第10條
施用第一級毒品者，處 6 月以上 5 年以下有期徒刑。
施用第二級毒品者，處 3 年以下有期徒刑。